【裁判字號】    95,訴,106
【裁判日期】    950620
【裁判案由】    偽造文書
【裁判全文】
臺灣苗栗地方法院刑事判決               95年度訴字第106號
公  訴  人  臺灣苗栗地方法院檢察署檢察官
被      告  甲○○
選任辯護人  劉正穆律師
上列被告因偽造文書案件，經檢察官提起公訴（95年度偵字第10
91號、95年度撤緩偵字第68號），被告於本院準備程序進行中，
就被訴事實為有罪之陳述，經本院告知簡式審判程序意旨，並聽
取公訴人、被告及辯護人之意見後，合議裁定由受命法官獨任進
行簡式審判程序審理，本院判決如下：
    主  文
甲○○連續公務員明知為不實之事項，而登載於職務上所掌之公
文書，足以生損害於公眾及他人，處有期徒刑壹年貳月。又公務
員假藉職務上之機會，盜用公印，足以生損害於公眾及他人，處
有期徒刑捌月，如附表所示之印文，均沒收之。應執行有期徒刑
壹年捌月，緩刑肆年。如附表所示之印文，均沒收之。
    犯罪事實及理由
一、犯罪事實：
    本件犯罪事實，除於附件一、二所示之檢察官起訴書犯罪事
    實欄一書記官之後，均補充記載「，為依法令從事於公務之
    人員」等文字外，其餘均引用檢察官起訴書之記載（如附件
    一、二）。
二、證據名稱：
    除增加被告於本院之自白及臺灣高等法院被告全國前案紀錄
    表外，餘均引用如附件一、二所示之檢察官起訴書證據並所
    犯法條欄標題一之記載（亦如附件）。
三、論罪科刑：
（一）被告甲○○係犯刑法第213 條之公務員登載不實罪（95年
      度撤緩偵字第68號部分，其將前述不實之事項，輸入於其
      職務上所掌管之電腦電磁紀錄內，並將此電磁紀錄藉由電
      腦處理以文字顯現，足以為表示其用意之證明，依刑法第
      220 條第1 至3 項之規定，關於刑法各章之罪應以文書論
      ）、同法第218 條第2 項之盜用公印罪（95年度偵字第10
      91號部分）。又其先後多次公務員登載不實之犯行，時間
      緊接，罪名與構成要件相同，顯係基於概括犯意而為，為
      連續犯，應依刑法第56條之規定論以一罪，並加重其刑（
      95年度撤緩偵字第68號部分）。又其盜用公印之時係書記
      官，為依法令從事於公務之人員，其假借職務上之機會盜
      用公印，應依刑法第134 條之規定，加重其刑至2 分之1
      （95年度偵字第1091號部分。又其所犯上述2 罪，犯意各
      別，行為互殊，應予分論併罰。
（二）爰審酌其擔任臺灣苗栗地方法院檢察署之書記官，不思戮
      力從公，因恐其所保管之卷宗不知去向乙節東窗事發，而
      遭受責難，竟在其公務電腦上，虛偽登載檢察官偵查案件
      進行項目。並於其公務員登載不實之犯行，經檢察官為緩
      起訴處分確定後，在緩起訴處分期間，仍不知警惕，復因
      92年度偵字第542 號起訴案件（律股）延宕未送本院審理
      ，為避免遭律股林文中檢察官責罵，而盜用其所保管之「
      檢察官黃俊鳴」木製職章，偽蓋於如附表所示之欄位上，
      實不足取，本應重罰，但衡酌其於偵審過程中，對於上述
      犯行，均坦白承認，且深表悔意，足見其犯後態度良好。
      復斟酌其前述犯行，均係掩飾其相關工作之疏失，避免長
      官責罵及行政懲處而為，並未取得任何不法利益，並考量
      其犯罪之手段並非惡劣、所生危害尚非巨大、犯後態度良
      好等一切情狀，就其公務員登載不實罪、盜用公印罪，分
      別量處如主文所示之刑，並定其應執行刑。至檢察官就其
      盜用公印部分之犯行，具體求處有期徒刑1 年，茲因其坦
      承犯行，表示悔意，犯罪手段非惡劣，造成損害尚非巨大
      等情，因認檢察官上述求刑，稍嫌過重，略予調減，附此
      敘明。
（三）被告甲○○未曾受有期徒刑以上刑之宣告，此有臺灣高等
      法院被告全國前案紀錄表在卷可憑，足見其素行良好。而
      其經此刑事偵查審判程序，當知所警惕，信無再犯之虞，
      本院因認暫不執行其刑為當，爰依刑法第74條第1 款之規
      定，併予宣告緩刑4 年，用啟自新。
（四）附表所示欄位上之盜蓋「檢察官黃俊鳴」印文，應依刑法
      第219條之規定，沒收之。
四、應適用之法條：
（一）刑事訴訟法第273 條之1 第1 項、第299 條第1 項前段、
      第310 條之2 、第454 條第2 項。
（二）刑法第56條、第213 條、第218 條第2 項、第134 條、第
      51條第5 款、第74條第1 款、第219 條。
五、如不服本件判決，得自收受送達之日起10日內，向本院提起
    上訴。
本案經檢察官黃智勇到庭執行職務。
中    華    民    國    95    年    6     月    20    日
                  刑事第三庭  法  官    呂  曾  達
以上正本證明與原本無異。
如不服本判決，應於判決送達後10日內向本院提出上訴狀（應抄
附繕本）。告訴人或被害人如對於本判決不服者，應具備理由請
求檢察官上訴，其上訴期間之計算係以檢察官收受判決正本之日
期為準。
                              書記官    許  千  士
中    華    民    國    95    年    6     月    20    日
附錄論罪科刑法條
刑法第213條、218條第2項。
中華民國刑法第213條
(公文書不實登載罪)
公務員明知為不實之事項，而登載於職務上所掌之公文書，足以
生損害於公眾或他人者，處 1 年以上 7 年以下有期徒刑。
中華民國刑法第218條
(偽造盜用公印或公印文罪)
偽造公印或公印文者，處 5 年以下有期徒刑。
盜用公印或公印文足以生損害於公眾或他人者，亦同。
附表：
臺灣苗栗地方法院檢察署95年1 月17日發文之苗檢堂律92偵542
號字第00924 號函稿決行欄及讓股發文送稿簿之判行欄上盜蓋之
「檢察官黃俊鳴」印文各1枚。


司法院資訊處製作；財團法人民間司法改革基金會備份。
